Minutes et répertoires du notaire Jean LE CAT, 29 septembre 1640 - octobre 1663 (étude XIV)
Archives nationales
- Répertoire(s) de Jean LE CAT, 8 octobre 1640 - 31 octobre 1663; MC/RE/XIV/3
  - Répertoire. 1640, 8 octobre - 1663, 31 octobre, 8 octobre 1640 - 31 octobre 1663; MC/RE/XIV/3
    - Contrat de mariage entre Gaston-Jean-Baptiste de Lancy, chevalier, demeurant près le Luxembourg, et Marie-Luce Aubery, demeurant rue des Barres, auquel signent Marguerite-Louise d'Orléans, Marie de Rabustin-Chantal, Angélique-Clarice d'Angennes, Christophe de Colanges et Philippe-Emmanuel de C
      Documents du Minutier central concernant l'histoire littéraire (1650-1700) [2295 actes], par Madeleine Jurgens et Marie-Antoinette Fleury, Paris, Presses universitaires de France, 1960, p. 337 (instrument de recherche imprimé dématérialisé dont la version intégrale est accessible en ligne par la rubrique 'Autres instruments de recherche', voir contexte dans le Plan d’orientation général - Notaires de Paris, guides thématiques du Minutier).
      contrat de mariage; Luxembourg (quartier); Barres (rue des); Sévigné, Marie de Rabutin-Chantal (1626-1696, marquise de); Lancy, Gaston Jean-Baptiste de; Aubery, Marie Luce; Orléans, Marguerite Louise d' (1645-1721); Angennes, Angélique Clarisse d' (1627?-1664); Coulanges, Christophe de (1607-1687); Coulanges, Philippe (1633-1716)